【裁判字號】    97,消債更,865
【裁判日期】    980316
【裁判案由】    更生事件
【裁判全文】
臺灣板橋地方法院民事裁定           97年度消債更字第865號
聲  請  人  甲○○
即債 務 人
上列當事人依消費者債務清理條例聲請更生事件，本院裁定如下
：
    主  文
債務人甲○○自中華民國九十八年三月十六日下午四時起開始更
生程式。
命司法事務官進行本件更生程式。
    理  由
一、按法院開始更生程式之裁定，應載明其年、月、日、時，並
    即時發生效力。次按法院裁定開始更生或清算程式後，得命
    司法事務官進行更生或清算程式，必要時得選任律師、會計
    師或其他適當之自然人或法人為監督人或管理人，消費者債
    務清理條例第45條第1 項、第16條第1 項定有明文。
二、本件聲請人主張：聲請人因有不能清償債務情事，於民國95
    年間依「中華民國銀行公會會員辦理消費金融案件無擔保債
    務協商機制」，與最大債權銀行台新國際商業銀行（下稱台
    新銀行）達成分期還款協議，同意自95年6 月起，分36期，
    利率6.88％，每月償還新台幣（下同）22,010元。惟因聲請
    人於95年間工作不穩定，無固定收入，聲請人雖曾一度就職
    ，每月薪資僅20,000元上下，且由於公司財務狀況不佳，僅
    工作數月即遭公司解僱。聲請人失業後，僅能幫忙家中經營
    路邊攤生意，依靠父母援助支付協商方案，但聲請人之家庭
    實際上亦有經濟困難，聲請人已無法再取得任何援助。聲請
    人於96年3 月間開始在外就職，但無特定專長，就職並不順
    利，直至現職之眾智聯合會計師事務所較為穩定。然聲請人
    之薪資每月至多23,000元，扣除協商方案之22,010元，顯無
    法維持基本生活所需。係有不可歸責於己之事由，致履行顯
    有重大困難，爰請求裁定准予更生等語。
三、經查：聲請人主張之上開事實，業據其提出債權人清冊、財
    團法人金融聯合徵信中心綜合信用報告、協議書、無擔保債
    務還款計畫表、戶籍謄本、郵政存簿儲金簿封面及內頁影本
    （即聲請人薪資入帳紀錄）、財政部臺北市國稅局財產歸屬
    資料清單、95暨96年度綜合所得稅各類所得資料清單等為證
    。雖聲請人於消費者債務清理條例施行前，曾與各債權人就
    無擔保債權成立協商，約定自95年6 月起，分36期，按月償
    還22,010元，依各債權銀行債權金額比例清償各項債務，至
    全部清償為止，聲請人於96年9 月即毀諾未繳等情，業據台
    新銀行向本院陳報明確，有該行97年10月30日台新債協97法
    字第30376 號函、本院公務電話紀錄表各1 份在卷可稽。惟
    本件聲請人96年度之收入總額為157,972 元，此亦有該年度
    綜合所得稅各類所得資料清單存卷足據，依協商結果每月應
    繳22,010元，1 年應繳納之金額即高達264,120 元。而聲請
    人居住於臺北縣，依行政院主計處公佈之97年度臺灣省每人
    每月最低生活費用為9,829 元，其96年度之收入於依協商履
    行後，所餘顯不足以維持生活必要支出及扶養費用，則聲請
    人主張因有不可歸責於己之事由，致履行原協商條件有重大
    困難，應堪採信。此外，又查無聲請人有消費者債務清理條
    例第6 條第3 項、第8 條或第46條各款所定駁回更生聲請之
    事由存在，則聲請人聲請更生，應屬有據，並命司法事務官
    進行本件更生程式，爰裁定如主文。
四、又本件聲請人雖亦為保全處分之聲請，惟本院既已准許更生
    ，有如前述，即無另再准予保全財產之處分之必要。至於聲
    請人於更生程序開始後，應另提出足以為債權人會議可決或
    經法院認為公允之更生方案以供採擇，俾免更生程序進行至
    依消費者債務清理條例第61條規定應行清算之程度，附此敘
    明。
中    華    民    國    98    年    3     月    16    日
                    民事第二庭    法  官  陳麗玲
上為正本係照原本作成
本件不得抗告
本裁定已於98年3月16日下午4時公告。
中    華    民    國    98    年    3     月    16    日
                                  書記官  吳俞玲


司法院資訊處製作；財團法人民間司法改革基金會備份。
